【裁判字號】    97,簡上,701
【裁判日期】    971028
【裁判案由】    家暴恐嚇等
【裁判全文】
臺灣高雄地方法院刑事判決             97年度簡上字第701號
公  訴  人 臺灣高雄地方法院檢察署檢察官
上  訴  人
即  被  告  乙○○
                    服務單位：左營郵政90236號信箱
上列上訴人即被告因家暴恐嚇等案件，不服本院中華民國97年6
月26日96年度簡字第7486號第一審簡易判決（聲請簡易判決處刑
書案號：96年度偵字第30745 號），提起上訴，本院管轄之第二
審合議庭判決如下：
    主  文
上訴駁回。
乙○○緩刑貳年，緩刑期內付保護管束。
    事  實
一、乙○○與甲○○係夫妻，為家庭暴力防治法第3 條第1 款之
    家庭成員。於民國96年10月1 日20時30分許，在甲○○位於
    高雄縣梓官鄉○○○街25巷2 弄1 號之住處，雙方因離婚事
    宜發生口角，乙○○竟基於恐嚇之犯意，向甲○○恫稱：若
    不同意離婚，就要讓妳死的很難看等語，使甲○○心生畏懼
    ，致生危害於安全；嗣乙○○另基於毀損之犯意，將甲○○
    所有之茶几推翻，致使甲○○所有之乳液、面紙盒、天使許
    願池擺飾等物毀損，足以生損害於甲○○。
二、案經甲○○訴由高雄縣政府警察局岡山分局報請臺灣高雄地
    方法院檢察署檢察官偵查後聲請簡易判決處刑。
    理  由
壹、證據能力部分：
一、按被告以外之人於偵查中向檢察官所為陳述，除顯有不可信
    之情況者外，得為證據，刑事訴訟法第159 條之1 第2 項定
    有明文。偵查中對被告以外之人所為之偵查筆錄，性質上係
    屬傳聞證據。惟現階段刑事訴訟法規定檢察官代表國家偵查
    犯罪、實施公訴，依法其有訊問被告之權，證人且須具結，
    而實務運作時，檢察官偵查中向被告以外之人所取得之陳述
    ，原則上均能遵守法律規定，不致違法取供，其可信度極高
    ，為兼顧理論與實務為由，而例外設定其具備非顯不可信之
    要件時，得為證據（最高法院95年度臺上字第3220號判決參
    照）。查本件證人即告訴人甲○○於偵查中向檢察官所為之
    證述，已依法於檢察官訊問前具結，皆可擔保其係據實陳述
    ，此有上開證人之結文附卷可考（見偵卷第35頁），而被告
    對於上開證人之證言，亦未曾主張此等向檢察官所為之陳述
    ，有非出於真意或有何違法取供之情形，本院並查無檢察官
    有以不正方法取證，或有任何其他顯有不可信之情事，揆諸
    上開規定及說明，證人即告訴人況克金於偵查中之證述自具
    證據能力。
二、按被告以外之人於審判外之言詞或書面陳述，除法律有規定
    者外，不得作為證據；又被告以外之人於審判外之陳述，雖
    不符前4 條之規定，而經當事人於審判程序同意作為證據，
    法院審酌該言詞陳述或書面陳述作成時之情況，認為適當者
    ，亦得為證據。當事人、代理人或辯護人於法院調查證據時
    ，知有第159 條第1 項不得為證據之情形，而未於言詞辯論
    終結前聲明異議者，視為有前項之同意，刑事訴訟法第159
    條第1 項、第159 條之5 分別定有明文。本件證人即告訴人
    甲○○於警詢中之指述，為被告以外之人於審判外之陳述，
    固屬傳聞證據，惟檢察官、被告於本院言詞辯論終結前，並
    未就其證據能力聲明異議（本院卷第22頁），本院審酌上開
    筆錄作成時，距離案發時間較近，較無人情施壓或干擾，且
    查無不當取供之情形，認為以之作為本案之證據亦屬適當，
    依前開刑事訴訟法第159 條之5 第2 項規定，證人即告訴人
    甲○○於警詢中之陳述，得為證據。
貳、實體部分：
一、上開事實業據上訴人即被告乙○○於本院審理時坦承不諱，
    核與證人即告訴人況克金於警詢及偵查中指訴之內容相符（
    見偵卷第6 頁、第7 頁、第15頁），並有現場照片2 張附卷
    可稽（見偵卷第10頁），足證被告乙○○之自白與事實相符
    ，得為認定事實之依據。本件事證明確，被告犯行洵堪認定
    。
二、按家庭暴力者，謂家庭成員間實施身體或精神上不法侵害之
    行為。又家庭暴力罪者，謂家庭成員間故意實施家庭暴力行
    為而成立其他法律所規定之犯罪。家庭暴力防治法第2 條第
    1 項、第2 項著有明文。本件被告乙○○與告訴人甲○○係
    配偶關係，為被告乙○○所不爭執，並有個人基本資料查詢
    結果1 份在卷可查，屬於家庭暴力防治法第3 條第1 款所定
    家庭成員，被告對於告訴人實施恐嚇、毀損行為，構成刑法
    第306 條、第354 條之恐嚇危害安全罪、毀損他人物品罪，
    核屬家庭暴力罪無訛，惟家庭暴力防治法第2 條第2 項所定
    之家庭暴力罪，並無處罰之明文，自應適用刑法之規定論處
    。原審以被告乙○○罪證明確，依據刑事訴訟法第449 條第
    1 項前段、第3 項、第454 條第2 項，刑法第305 條、第35
    4 條、第51條第6 款、第41條第1 項前段，刑法施行法第1
    條之1 ，分別量處拘役40日、30日，應執行拘役60日，並諭
    知易科罰金折算標準，本院經核原判決認事用法，並無不合
    ，量刑亦稱妥適。而上訴人即被告乙○○雖以其與告訴人甲
    ○○業已和解為由，提起上訴，惟查被告乙○○與告訴人甲
    ○○係於原審判決後達成和解，為原審未能審酌之事項，其
    上訴所陳，尚非可採，上訴為無理由，應予駁回。
三、另查，被告前未曾受有期徒刑以上刑之宣告，有臺灣高等法
    院被告全國前案紀錄表在卷為憑。被告於原審判決後已與告
    訴人達成和解，獲得告訴人之宥恕乙節，業經告訴人甲○○
    於本院陳述屬實（見本院卷第22頁），並有告訴人陳情書1
    份在卷可憑（見本院96年度簡字第7486號卷第37頁、第38頁
    ），且告訴人甲○○於本院審理中，亦表示願意原諒被告，
    同意給予被告機會等語（見本院卷第36頁），茲念被告乙○
    ○僅因一時失慮，致罹刑典，其經此偵審程序及罪刑之宣告
    ，當已知所警惕，信無再犯之虞，本院認所宣告之刑以暫不
    執行為適當，併予緩刑2 年之宣告，以啟自新，並依家庭暴
    力防治法第38條第1 項規定，宣告緩刑期內付保護管束。
據上論斷，應依刑事訴訟法第455 條之1 第1 項、第3 項、第36
8 條，刑法第74條第1 項第1 款，家庭暴力防治法第38條第1項
，判決如主文。
本案經檢察官靳隆坤到庭執行職務。
中    華    民    國    97    年    10    月    28    日
                  刑事第二庭  審判長法  官  簡志瑩
                                    法  官  曾子珍
                                    法  官  王參和
以上正本證明與原本無異。
不得上訴。
中    華    民    國    97    年    10    月    29    日
                                    書記官  陳惠玲
附錄本案論罪科刑法條全文：
中華民國刑法第305條
以加害生命、身體、自由、名譽、財產之事，恐嚇他人致生危害
於安全者，處 2 年以下有期徒刑、拘役或 3 百元以下罰金。
中華民國刑法第354條
毀棄、損壞前二條以外之他人之物或致令不堪用，足以生損害於
公眾或他人者，處2 年以下有期徒刑、拘役或5 百元以下罰金。


司法院資訊處製作；財團法人民間司法改革基金會備份。
